【裁判字號】    92,簡上,69
【裁判日期】    921016
【裁判案由】    妨害名譽
【裁判全文】
臺灣雲林地方法院刑事判決                          九十二年度簡上字第六九號
    上  訴  人  臺灣雲林地方法院檢察署檢察官
    被      告  甲○○
右列上訴人因妨害名譽案件，不服本院虎尾簡易庭九十二年虎簡字第一二一號中華民
國九十二年四月十七日第一審簡易判決（聲請案號：台灣雲林地方法院檢察署九十一
年度偵字第五二一一號），提起上訴，本院管轄之第二審合議庭判決如左：
    主  文
上訴駁回。
    事  實
一、甲○○與乙○○是同事關係，民國（下同）九十一年四月二十九日上午七時四十
    分許，二人一同搭乘公司交通車前往上班途中，行經雲林縣元長鄉○○○號○路
    東庄路段，甲○○和同車其他同事談論電視連續劇「親戚不計較」中之人物「紅
    茶」和「天送」時，乙○○認為甲○○是在影射他，二人因而發生爭吵，甲○○
    竟在該車內多數人得以共見共聞之場合，以台語「雜種孩子」之足認貶損人格之
    言語，公然辱罵乙○○。乙○○亦基於傷害之犯意，出手毆打甲○○（乙○○傷
    害部分，已經甲○○撤回告訴，業經本院以九十一年度易字第五二六號刑事判決
    諭知公訴不受理）。
二、案經乙○○訴由台灣雲林地方法院檢察署檢察官偵查後聲請簡易判決處刑。
    理  由
一、被告甲○○對於右揭時間，於搭乘公司交通車前往上班途中，因與車內同事談論
    電視劇中人物時，與告訴人乙○○發生爭吵，並有說「雜種孩子」這句話等事實
    ，固不否認，惟矢口否認有何公然侮辱之情事，辯稱：她當時是在講電視裏的雜
    種孩子，並不是在指告訴人云云。惟查，右揭犯罪事實，業據告訴人於偵查及審
    理中指訴明確，而被告於偵查中亦曾供述：「（提示九十一年五月十二日警訊筆
    錄，有何意見？）我承認有說雜種二個字」、「（妳為何要說雜種二個字？）因
    為他罵我『幹你娘×××』所以我就罵他『雜種』」等語（九十一年偵字第五二
    一一號偵查卷，第十七頁）。嗣被告於本院審理時翻異前供，改稱「雜種孩子」
    是指劇中人物云云，然而衡諸被告於偵查中既已明白陳述是針對告訴人罵「雜種
    」之言語，核與告訴人之指訴相符，應堪採信，且無任何事證足認被告更異之詞
    與事實更為相符，或其前供係虛偽不實，自不得任意捨棄前供而不採。綜上，足
    認被告於審理中所辯，顯係事後圖卸飾詞，殊無可採，本案罪證明確，被告之犯
    行已經可以認定。
二、核被告所為，係犯刑法第三百零九條第一項公然侮辱罪。原審以被告罪證明確，
    依刑法第三百零九條第一項、第四十一條第一項前段、罰金罰鍰提高標準條例第
    一條前段、第二條之規定，並審酌刑法第五十七條各款所定事項等一切情狀，於
    法定刑內量處被告拘役三十日，如易科罰金，以三百元折算一日，堪稱妥適。查
    上訴人據以上訴之理由，並非指摘原判決有何違法之處，僅以被告不曾向告訴人
    認錯，致告訴人於鄰里之間受有抬不起頭來之羞辱，被告經原審判處拘役三十日
    ，顯然量刑太輕，為上訴理由。按衡情量刑係法官之裁量權限，苟無顯然欠缺妥
    當或違法之處，似無僭越之理，自難僅為調整刑度而任意改判，徒增司法之不安
    定性及不確定性，有違社會之期待。何況公訴人於本件聲請簡易判決處書之「所
    犯法條」欄已明白記載：「請審酌被告於本署檢察官偵查中，先是矢口否認，飾
    詞狡辯，及至本署調閱前案警訊筆錄並提示閱覽後，始肯坦承犯行等情，請予以
    判處被告拘役三十日，以資懲儆」等語，原審判決亦依公訴人之求刑，判處拘役
    三十日，如易科罰金，以三百元折算一日之刑度，惟公訴人仍對被告提起上訴，
    指摘原判決對之量刑過輕，其提起上訴顯有未洽。是本件上訴為無理由，應予駁
    回。
據上論斷，應依刑事訴訟法第四百五十五條之一第三項、第三百六十八條，判決如主
文。
本案經檢察官丙○○到庭執行職務。
中      華      民      國      九十二      年      十    月    十六    日
                                        臺灣雲林地方法院刑事第四庭
                                            審判長法  官  吳福森
                                                  法  官  陳婉玉
                                                  法  官  劉為丕
右正本證明與原本無異。
不得上訴。
                                                  書記官  王淑美
中      華      民      國      九十二      年      十    月    十六    日
附錄本案論罪科刑法條：
中華民國刑法第三百零九條
(公然侮辱罪)
公然侮辱人者，處拘役或三百元以下罰金。
以強暴犯前項之罪者，處一年以下有期徒刑、拘役或五百元以下罰金。


司法院資訊處製作；財團法人民間司法改革基金會備份。
